【裁判字號】    92,易,34
【裁判日期】    920407
【裁判案由】    家庭暴力防治法
【裁判全文】
臺灣板橋地方法院刑事判決                            九十二年度易字第三四號
    公  訴  人  臺灣板橋地方法院檢察署檢察官
    被      告  乙○○
右列被告因違反家庭暴力防治法案件，經檢察官提起公訴（九十一年度偵字第一九○
二二號），及移
    主      文
林禎峰連續違反法院依家庭暴力防治法第十三條所為之禁止實施家庭暴力行為民事通
常保護令裁定，處有期徒刑玖月。
    事      實
一、乙○○為甲○○配偶（於民國九十一年十一月間經裁判離婚），具家庭成員關係
    ，曾因妨害自由案件，於八十一年間為臺灣臺北地方法院判處有期徒刑二月，於
    八十二年間臺灣高等法院判決上訴駁回確定，於八十三年四月二十七日執行完畢
    ，又因違反家庭暴力防治法案件，於九十一年七月十八日經本院判處拘役五十日
    ，於九十一年八月十二日確定，復因違反家庭暴力防治法案件，於九十一年八月
    二十七日為本院判處有期徒刑五月，甫於九十一年十月三十日確定（現執行中，
    以上均不構成本案累犯），素行不佳，未知悛悔，明知本院已於九十一年八月七
    日裁定核發九十一年度家護字第五五四號民事通常保護令，禁止其對甲○○實施
    身體或精神上不法侵害之行為，亦不得直接或間接對於甲○○為騷擾之聯絡行為
    ，並諭知該保護令之有效期間為一年，林禎峰仍置之不理，猶基於概括犯意，於
    九十一年九月二十三日二十三時十分許，在臺北縣中和市○○街十七巷十七號三
    樓居所之樓下騷擾甲○○，公然高聲以三字經『幹妳娘』加以辱罵（公然侮辱部
    分未據告訴）；又於九十二年一月十日十二時五十分許，至臺北縣中和市○○路
    ○段三二九號甲○○工作處所，出手毆打甲○○，致甲○○身體受有頭部外傷併
    頭皮擦傷與血腫等傷害，先後連續違反法院通常保護令二次。
二、案經甲○○訴由臺北縣政府警察局中和分局報請臺灣板橋地方法院檢察署檢察官
    偵查起訴。
    理      由
一、右揭事實，業據被告乙○○坦承不諱，核與被害人甲○○指訴情節相符，且有本
    院九十一年度家護字第五五四號民事通常保護令及怡和醫院診斷證明書等存卷可
    資佐證，綜上本案事證明確，被告犯行堪予認定，應依法論科。
二、核被告林禎峰所為，係犯家庭暴力防治法第五十條第一款、第二款違反保護令罪
    及刑法第二百七十七條第一項傷害罪。被告以一違反保護令行為併犯傷害罪，為
    想像競合犯，應依刑法第五十五條規定，從一較重之違反保護令罪處斷。被告先
    後二次違反保護令罪行間，時間近接，所犯構成要件相同，顯係基於概括犯意反
    覆實施，為連續犯，應依刑法第五十六條規定，從情節較重之實施暴力行為違反
    保護令罪行論以一罪並加重其刑。公訴人起訴時，雖未及論列被告於九十二年一
    月十日所為犯行，惟此一犯行與起訴事實間，既有連續犯之裁判上一罪關係，應
    為起訴效力所及，本院得併予審究，附此敘明。爰審酌被告實施家庭暴力行為，
    獲法院核發通常保護令，禁止其對配偶實施暴力行為及騷擾之聯絡行為等，本應
    遵守奉行，並深自反省，矧其已因違反家庭暴力防治法案件，於九十一年七月十
    八日經本院判處拘役五十日，於九十一年八月十二日確定，又因違反家庭暴力防
    治法案件，於九十一年八月二十七日為本院判處有期徒刑五月，甫於九十一年十
    月三十日確定（見卷附臺灣高等法院被告全國前案紀錄表、臺灣高等法院檢察署
    刑案紀錄簡覆表及九十一年度偵字第一九○二二號偵查卷第二十三頁書記官查註
    ），猶連續違反通常保護令，實施騷擾、傷害等行為，再犯本案，顯不知悛悔，
    欠缺尊重被害人意願及權益之觀念，亦漠視法紀，惡性匪淺，應予非難，兼衡其
    犯罪動機、目的、所受刺激、所用手段、及其素行（除前開違反保護令紀錄外，
    尚曾因妨害自由案件，於八十一年間為臺灣臺北地方法院判處有期徒刑二月，於
    八十二年間臺灣高等法院判決上訴駁回確定，於八十三年四月二十七日執行完畢
    ，見卷內臺灣高等法院檢察署刑案紀錄簡覆表，惟均不構成本案累犯），以及犯
    罪後供認無隱之態度等一切情狀，量處如主文所示之刑，資為懲儆。
據上論結，應依刑事訴訟法第二百九十九條第一項前段，家庭暴力防治法第五十條第
一款，刑法第十一條前段、第五十六條、第二百七十七條第一項、第五十五條，罰金
罰鍰提高標準條例第一條前段，判決如主文。
本案經檢察官黃正綱到庭執行職務。
中      華      民      國    九十二    年      四      月      七      日
                              臺灣板橋地方法院刑事第六庭
                                  法      官  蔡  新  毅
右正本證明與原本無異。
如不服本判決，應於判決送達後十日內，向本院提出上訴狀，上訴於臺灣高等法院。
                                  法院書記官  謝  麗  秋
中      華      民      國    九十二    年      四      月      七      日
※附錄本案論罪科刑法條全文※
中華民國刑法第二百七十七：
條傷害人之身體或健康者，處三年以下有期徒刑、拘役或一千元以下罰金。
犯前項之罪因而致人於死者，處無期徒刑或七年以上有期徒刑；致重傷者，處三年以
上十年以下有期徒刑。
家庭暴力防治法第五十條：
違反法院依第十三條、第十五條所為之下列裁定者，為本法所稱之違反保護令罪，處
三年以下有期徒刑、拘役或科或併科新臺幣十萬元以下罰金︰
一  禁止實施家庭暴力行為。
二  禁止直接或間接騷擾、接觸、通話或其他連絡行為。
三  命遷出住居所。
四  遠離住居所、工作場所、學校或其他特定場所。
五  命完成加害人處遇計畫：戒癮治療、精神治療、心理輔導或其他治療、輔導。


司法院資訊處製作；財團法人民間司法改革基金會備份。
